# 请教陈版主关于同一控制下合并的问题

提问人：zxxiao2007 时间：2013-11-14 13:11:19
同一控制下合并，协议约定合并日之前的一年半的利润归受让人所有。 （ 1 ）作为处置子公司的一方最后合并报表层面的投资收益是投资支付的对价与处置子公司的净资产差额么？ （ 2 ）协议约定的合并日之前一年半的利润归买受人所有的规定对合并层面是否有影响

回答人：chenyiwei
1 、处置方确认的合并报表层面处置收益按照解释 4 号第四条规定计算，如果不保留剩余股权，也没有商誉转销、其他综合收益转收益等问题，则等于处置价款减去标的股权所对应享有的原子公司净资产份额在合并报表层面的账面价值。 2 、不清楚该“合并日之前一年半的利润归买受人所有”约定的含义？是基准日到交易日之间的过渡期损益归属安排，还是其他？要根据具体情况分析。

提问人：zxxiao2007 时间：2013-11-15 09:10:51
2 、不清楚该“合并日之前一年半的利润归买受人所有”约定的含义？是基准日到交易日之间的过渡期损益归属安排，还是其他？要根据具体情况分析。 评估基准日12.12.31，合并日13.6.30，从12.1.1开始利润归买受人所有。这是转让协议规定，定价是评估的净资产*持股比例。若是基准日到交易日之间的过渡期损益归属安排应如何处理，像所说的案例是基准日之前到交易日的损益我认为需要看该交易价格是否公允若不公允需将此部分调入权益类。还请陈版赐教

回答人：chenyiwei
为什么约定基准日之前一年起的利润归买受人享有？具体是什么原因，有无特殊含义？ 2012 年 1 月 1 日之前形成的利润如何处理？

提问人：zxxiao2007 时间：2013-11-15 13:44:49
2012 年 1 月 1 日的利润归老股东所有并已分配，之后的利润为何归新股东所有不得而之，（ 1 ）是否要考虑定价的公允性的问题？看似定价是根据基准日的评估价做的似乎很公允但由于这种 2011 年之后的利润归受让人所有，实际上原股东由此多确认了一块投资收益可以这么理解么？ （ 2 ）基准日到交易日之间的过渡期损益归属安排，对合并报表有何影响

回答人：chenyiwei
还是建议把这种安排的背后真正原因，以及评估值和交易定价时如何考虑该条款的影响的问题搞清楚，才能分析其是否公允，以及对会计处理有何影响。